臺灣士林地方法院刑事裁定
111年度撤緩字第95號
聲  請  人  臺灣士林地方檢察署檢察官
受  刑  人  黎采瓊



上列聲請人因受刑人詐欺案件，聲請撤銷緩刑之宣告（111年度
執聲字第454號），本院裁定如下：
    主  文
聲請駁回。
    理  由
一、聲請意旨略以：受刑人黎采瓊因犯詐欺案件，經臺灣士林地
    方法院於民國109年9月28日以109年度金訴字第91號判決判
    處有期徒刑2月，緩刑2年，於並應依本院109年度附民字第3
    86號和解筆錄所載和解條款，向被害人張曉慧、蔡詠臻支付
    損害賠償、依本院109年度附民字第466號和解筆錄所載和解
    條款，向被害人賴育君支付損害賠償，於109年11月6日確定
    在案；而受刑人於緩刑期內即109年12月7日更犯竊盜案件，
    經臺灣臺中地方法院於111年3月31日以111年度中簡字第539
    號判決判處拘役30日，於111年5月17日確定，核受刑人所為
    ，已合於刑法第75條之1第1項第2款所定得撤銷緩刑宣告之
    原因，爰依刑事訴訟法第476條規定聲請撤銷等情。
二、按受緩刑之宣告而有下列情形之一，足認原宣告之緩刑難收
    其預期效果，而有執行刑罰之必要者，得撤銷其宣告：一、
    緩刑前因故意犯他罪，而在緩刑期內受6月以下有期徒刑、
    拘役或罰金之宣告確定者。二、緩刑期內因故意犯他罪，而
    在緩刑期內受6月以下有期徒刑、拘役或罰金之宣告確定者
    。三、緩刑期內因過失更犯罪，而在緩刑期內受有期徒刑之
    宣告確定者。四、違反刑法第74條第2項第1款至第8款所定
    負擔情節重大者。有刑法第75條之1第1項第1款至第3款情形
    者，撤銷緩刑宣告之聲請，於判決確定後6月以內為之，刑
    法第75條之1定有明文。而刑法第75條之1採用「裁量撤銷主
    義」，賦予法院撤銷與否之權限，特於第1項規定實質要件
    為「足認原宣告之緩刑難收其預期效果，而有執行刑罰之必
    要」，供作審認之標準，亦即於上揭「得」撤銷緩刑之情形
    ，法官應依職權本於合目的性之裁量，妥適審酌被告所犯前
    後數罪間，關於法益侵害之性質、再犯之原因、違反法規範
    之情節是否重大、被告主觀犯意所顯現之惡性，及其反社會
    性等情，是否已使前案原為促使惡性輕微之被告或偶發犯、
    初犯改過自新而宣告之緩刑，已難收其預期之效果，而確有
    執行刑罰之必要，此與刑法第75條第1項所定2款要件有一具
    備，即毋庸再行審酌其他情狀，應逕予撤銷緩刑之情形不同
    。次按緩刑之宣告應撤銷者，由受刑人所在地或其最後住所
    地之地方法院檢察官聲請該法院裁定之，刑事訴訟法第476
    條亦有明定。
三、經查：
（一）受刑人之戶籍設於臺北市士林區，有個人戶籍資料在卷可
      佐，足認受刑人最後住所地在本院管轄區域內，是聲請人
      向本院提出本件聲請，於法要無不合，核先敘明。
（二）受刑人於109年間，因違反洗錢防制法等案件，經本院於1
      09年9月28日以109年度金訴字第91號判決（下稱前案）
　    判處有期徒刑2月，如易科罰金，以新臺幣1000元折算1日
      ，緩刑2年，並於109年11月16日確定；又於110年3月31日
      ，因竊盜案件，經臺灣臺中地方法院（下稱臺中地院）以
      111年度中簡字第539號簡易判決（下稱後案）判處拘役30
      日，如易科罰金你新臺幣1000元折算1日，並於111年5月1
      7日確定等事實，有各該案件之判決及臺灣高等法院被告
      前案紀錄表附卷可稽，足認受刑人確於緩刑期內因故意犯
      他罪，而在緩刑期內受6月以下有期徒刑之宣告確定。
（三）受刑人固符合刑法第75條之1第1項第2款得撤銷緩刑宣告
      之事由，惟緩刑之目的乃係避免短期自由刑之弊，並給予
      受刑人自新機會，而受刑人於前案違反洗錢防制法等案件
      中，法院考量受刑人於該案之前未曾因故意犯罪受有期徒
      刑以上刑之宣告，其因一念之差受人利用，致罹刑典，犯
      後業已坦承犯行，並與被害人等成立和解，被害人等均同
      意法院對受刑人為緩刑之宣告，信其經此偵審程序，當能
      知所警惕而無再犯之虞，因認所宣告之刑以暫不執行為適
      當，爰依刑法第74條第1項第1款規定，併予宣告緩刑，以
      啟自新。又受刑人雖於前案緩刑期內之109年12月17日再
      犯後案竊盜案件，並經臺中地院判處拘役確定，然本院審
      酌受刑人所犯竊盜案件與前案違反洗錢防制法等案件之行
      為內容、犯罪型態、罪質、原因、侵害法益及社會危害程
      度均屬有別，二者間尚乏再犯原因之關連性，要難僅以受
      刑人因後案經法院判刑確定，逕予認定受刑人因前案所受
      緩刑之宣告難收預期效果，且聲請人僅執前情為聲請撤銷
      前案緩刑之理由，未提出除後案判決書以外之其他積極證
      據或具體說明受刑人有何情狀足認符合「原宣告之緩刑難
      收其預期效果，而有執行刑罰之必要」等實質要件，尚難
      以此逕認受刑人經前案罪刑暨緩刑之宣告後，全無悔意，
      或非經入監執行無以收懲儆或矯正之效，而認有撤銷前案
      宣告之緩刑，令受刑人執行該案所定刑罰之必要。從而，
      聲請人聲請撤銷緩刑，為無理由，應予駁回。
四、依刑事訴訟法第220條，裁定如主文。 
中　　華　　民　　國　　111 　年　　7 　　月　　14 　日
                  刑事第一庭　法  官  吳佩真
以上正本證明與原本無異。
如不服本裁定應於送達後5日內向本院提出抗告狀。
                              書記官  黃婕宜
中　　華　　民　　國　　111 　年　　7 　　月　　14　　日